臺灣基隆地方法院刑事判決　　　　　　　　　　　　　　九十年度易字第四五六號
　　公　訴　人　臺灣基隆地方法院檢察署檢察官
　　被　　　告　甲○○
右列被告因偽造文書案件，經檢察官提起公訴（九十年度偵字第二六五六、二九一一
號），本院判決如左：
    主  文
甲○○偽造署押，足以生損害於公眾及他人，累犯，處有期徒刑陸月，如易科罰金以
參佰元折算壹日。
基隆市警察局第四分局基警分四刑字第０八二七號竊盜案刑事案件偵查卷宗內九十年
六月九日上午十六時三十分林文欽偵訊筆錄上「林文欽」之署押壹枚、指印壹枚、變
造中華民國交通部製發重型機車汽車駕駛執照及普通小型車汽車駕駛執照上「甲○○
」之照片各壹張均沒收。
    事  實
一、甲○○曾犯詐欺罪，經台灣高等法院判處有期徒刑六月確定，並於民國八十四年
    二月十八日執行完畢。復不知悔改，於民國八十五年間竊盜案件經法院通緝中，
    為避免被警方查獲，於同年某月某日，見報紙刊載出售汽機車駕照之廣告，竟與
    刊登廣告之李姓成年男子（年籍不詳）基於犯意之聯絡及行為之分擔，由甲○○
    匯寄新台幣四萬元及照片六張給該名李姓男子，李姓男子則將甲○○之照片黏貼
    於林文欽之中華民國交通部製發重型機車汽車駕駛執照及普通小型車汽車駕駛執
    照上之方式予以變造，再將變造後之前開林文欽之中華民國交通部製發重型機車
    汽車駕駛執照及普通小型車汽車駕駛執照各一張郵寄給甲○○使用，足生損害於
    林文欽及監理單位對於駕照核發之管理之正確性。甲○○復基於概括行使變照汽
    機車駕照之犯意，分別於九十年四月某日，二次於警察臨檢時，出示行使其中一
    張變造之林文欽駕駛執照供警察臨檢，又於同年六月九日因竊盜案為基隆市警察
    局第四分局中山派出所查獲時，出示行使該二張中華民國交通部製發之重型機車
    汽車駕駛執照及普通小型車汽車駕駛執照，且冒用林文欽之姓名應訊，並於當日
    訊問筆錄上偽造林文欽之署押，足生損害於林文欽及檢警機關對於調查犯罪、人
    別鑑識之正確性，同日二十一時五分許移送至台灣基隆地方法院檢察署時為內勤
    檢察官偵訊後發現，並扣得下開變造之中華民國交通部製發重型機車汽車駕駛執
  照及普通小型車汽車駕駛執照各一張。
二、案經台灣基隆地方法院檢察署檢察官主動檢舉及基隆市警察局第四分局報告台灣
    基隆地方法院檢察署檢察官偵查起訴。
    理  由
一、右開事實，業據被告甲○○於偵查及本院審理時坦承不諱，並有扣案變照之林文
    欽名義中華民國交通部製發之重型機車汽車駕駛執照及普通小型車汽車駕駛執照
    各一張、基隆市警察局第四分局基警分四刑字第０八二七號竊盜案刑事案件偵查
    卷宗內九十年六月九日上午十六時三十分林文欽偵訊筆錄上「林文欽」之署押一
    枚在卷可稽，被告之自白與事實相符，可以採信，其事證明確，犯行堪以認定。
二、核被告甲○○所為，係犯刑法第二百十六條行使第二百十二條變造特種文書身分
    證、第二百十七條一項之偽造署押罪。其變造林文欽身分證之行為為行使行為所
    吸收，不另論罪。又被告甲○○與該李姓成年男子就變造林文欽身分證部分有犯
    意聯絡及行為分擔，為共同正犯。被告先後三次行使變造之林文欽身分證犯行，
    其時間緊接，手法相同，且觸犯同一罪名，顯係基於概括之犯意為之，為連續犯
    ，應依刑法第五十六條論以一罪，並加重其刑。至於被告所犯行使變造林文欽身
    分證及偽造林文欽署押二罪之間，有方法結果之牽連關係，為牽連犯，應依刑法
    五十五條之規定，從一重之偽造署押罪論處。被告於八十年間曾犯詐欺罪，經台
    灣高等法院判處有期徒刑六月，並於八十四年二月十八日執行完畢，其於五年內
    再犯有期徒刑以上之罪，有台灣基隆地方法院檢察署刑案資料查註紀錄表附卷可
    稽，為累犯，應依刑法第四十七條之規定加重其刑。爰審酌被告犯罪之動機係為
    避免司法審判、對林文欽所生之危害、犯後坦承犯行之態度等一切情狀，量處有
    期徒刑如主文所示之刑，並諭知易科罰金之折算標準。扣案之林文欽名義中華民
    國交通部製發之重型機車汽車駕駛執照及普通小型車汽車駕駛執照上「甲○○」
    照片各壹張，，係被告所有供本件犯罪所用之物，爰依刑法第三十八條第一項第
    二款之規定宣告沒收；又基隆市警察局第四分局基警分四刑字第０八二七號竊盜
    案刑事案件偵查卷宗內九十年六月九日上午十六時三十分林文欽偵訊筆錄上「林
    文欽」之署押一枚、指印一枚，為偽造之署押，應依刑法第二百十九條之規定併
    予依法宣告沒收。
據上論斷，應依刑事訴訟法第二百九十九條第一項前段，刑法第二百十六條、第二百
十二條、第二百十七條第一項、第五十六條、第五十五條、第四十一條第一項前段、
第四十七條、第三十八條第一項第二款、第二百十九條，罰金罰鍰提高標準條例第一
條前段、第二條，判決如主文。
本案經檢察官黃士元到庭執行職務。
中      華      民      國    九十一    年      一      月      十      日
                                臺灣基隆地方法院刑事第三庭
                                      法  官    何  怡  
右正本證明與原本無異。
對於本件判決如有不服，應於收受送達後十日內，向本院提出上訴書狀，上訴於臺灣
高等法院，並按他造當事人之人數附具繕本。
                                      書記官    湯  惠  芳
中      華      民      國    九十一    年      一      月      十四    日
附錄論罪法條
刑法第二百十六條：
行使第二百十條至第二百十五條之文書者，依偽造、變造文書或登載不實事項或使登
載不實事項之規定處斷。
刑法第二百十二條：
偽造、變造護照、旅券、免許證、特許證及關於品行、能力服務或其他相類之證書、
介紹書，足以生損害於公眾或他人者，處一年以下有期徒刑、拘役或三百元以下罰金
。
刑法第二百十七條：
偽造印章、印文或署押，足以生損害於公眾或他人者，處三年以下有期徒刑。
盜用印章、印文或署押，足以生損害於公眾或他人者，亦同。
